【裁判字號】    89,易,641
【裁判日期】    890609
【裁判案由】    傷害等
【裁判全文】
臺灣高雄地方法院刑事判決                          八十九年度易字第六四一號
    公  訴  人  臺灣高雄地方法院檢察署檢察官
    被      告  丁○○
    選任辯護人  陳新三
                謝旻吟  律師
    被      告  乙○○○
    被      告  丙○○
右列被告因傷害等案件，經檢察官提起公訴（八十八年度偵字第六０五五號），本院
判決如左︰
    主  文
丁○○傷害人之身體，累犯，處有期徒刑參月，如易科罰金，以佰元折算壹日。掃
帚參支沒收之。又以加害生命之事，恐嚇他人致生危害於安全，累犯，處有期徒刑參
月，如易科罰金，以佰元折算壹日。應執行有期徒刑伍月，如易科罰金，以佰元
折算壹日。掃帚參支沒收之。
乙○○○、丙○○部分公訴不受理。
    事  實
一、丁○○前因傷害案件，經台灣台南地方法院八十三年易字第四一三三號判處有期
    徒刑三月，並經台灣高等法院台南分院八十四年上易字第二二七號判決駁回其上
    訴確定，於民國八十四年四月七日執行完畢，猶不知悔改，因懷疑其夫丙○○與
    乙○○○有姦情而心生不滿，於八十七年七月十二日十三時三十分許，在高雄縣
    旗山鎮○○○路三十七號住處與丙○○、乙○○○二人相遇後，因一時氣憤，竟
    基於傷害之故意，持其所有置於屋外之掃帚三支，毆打乙○○○，致其受有額部
    血腫（二×二公分）及頭頂部挫傷（０‧一×二公分）、裂傷（０‧一×三公分
    ）、前胸（三×五公分）及後背瘀血紅腫（三×二‧五公分）等傷害。又於互毆後
    後，向乙○○○恐嚇稱：你小心一點，上回沒追到，若追到就要打死你等語，致
    乙○○○心生畏懼。
二、案經乙○○○訴由高雄縣警察局旗山分局報請臺灣高雄地方法院檢察署檢察官偵
    查起訴。
    理  由
壹、有罪部分
一、訊據被告丁○○矢口否認有何傷害犯行，辯稱當日伊因故返回延平一路一三七號
住處，撞見告訴人與丙○○同在室內而指責二人同居行為，告訴人與丙○○因惱
    羞成怒而毆打伊，伊並未出手毆打告訴人云云。惟查右揭事實，業據告訴人乙○○○指訴甚詳，同案被告丙○○亦證稱有看到被告毆打告訴人並說「你小心一點
    ，上回沒追到，若追到就要打死你」等語；證人即前往處理之員警甲○○亦結證
    稱：「我至現場時被告三人已沒在打架，但從外觀看來他們三人有發生糾紛狀況
    」。告訴人受有前開傷害，則有陳中柱外內科醫院驗傷診斷書一紙在卷可稽，則
    告訴人前揭指訴堪認與真實相符。是本件事證明確，被告所辯顯係卸責之詞，不
    足採信，其犯行洵堪認定。
二、核被告丁○○所為，係犯刑法第二百七十七條第一項之傷害罪及同法第三百零五
    條之恐嚇罪。所犯二罪間犯意個別，行為互殊，應分論併罰。查被告前因傷害罪
    經法院判處有期徒刑三月，於八十四年四月七日執行完畢，有台灣高等法院被告
    全國前案紀錄表在卷可參，其受有期徒刑之執行完畢，五年以內再犯有期徒刑以
    上之罪，為累犯，應依法加重其刑。審酌被告犯罪動機係因夫妻感情糾紛，一時
    氣憤致罹刑典、告訴人受傷情形尚非嚴重及其犯罪目的、手段、犯後態度等一切
    情狀，爰酌情量處如主文所示之刑，並諭知易科罰金之折算標準。掃帚三支，原
    置於被告屋外，業據被告供認在卷，顯為被告所有，且為供犯罪所用之物，雖未
    扣案，惟不能證明業已滅失，應依法宣告沒收。
貳、公訴不受理部分
一、公訴意旨另以：被告乙○○○、丙○○於上開時、地與被害人即共同被告丁○○
    相互拉扯毆打，致丁○○受有左耳紅斑微腫、上腹部紅斑、左前腕左上腕紅斑微
    腫等傷害，因認被告乙○○○、丙○○共同涉犯刑法第二百七十七條第一項之傷
    害之罪嫌等情。
二、按犯罪之被害人，得為告訴；告訴乃論之罪，其告訴應自得為告訴之人知悉犯人
    之時起，於六個月內為之；其告訴已逾告訴期間者，應諭知不受理之判決，刑事
    訴訟法第二百三十二條、第二百三十七條及第三百零三條第三款定有明文。
三、經查，本件被告乙○○○、丙○○所犯為刑法第二百七十七條第一項之傷害罪，
    依同法第二百八十七條須告訴乃論。告訴人丁○○所訴被告二人之犯罪時間為八
    十七年七月十二日，且於案發當時顯已知悉犯人為乙○○○與丙○○，則告訴期
    間應自上開犯罪時間起算。惟告訴人遲至八十八年一月二十日始提起告訴，此有
    高雄縣警察局旗山分局訊問筆錄可證，其告訴已逾告訴期間，揆諸首開規定，自
    應由本院諭知不受理之判決。
據上論斷，應依刑事訴訟法第二百九十九條第一項前段、第三百零三條第三款、刑法
第二百七十七條第一項、第三百零五條、第四十一條、第三十八條第一項第二款，罰
金罰鍰提高標準條例第一條前段、第二條，判決如主文。
中      華      民      國    八十九    年      六      月      九      日
                                    臺灣高雄地方法院刑事第三庭
                                      審判長法  官  宋  明  中
                                            法  官  涂  裕  洪
                                            法  官  葉  啟  洲
右正本證明與原本無異。
如不服本裁定，應於裁定送達後五日內，向本院提出抗告狀。
                                            書記官  盧  雅  婷
中      華      民      國    八十九    年      六      月     十二     日
附錄本判決論罪之法條全文
刑法第二百七十七條條第一項
傷害人之身體或健康者，處三年以下有期徒刑，拘役或一千元以下罰金。
刑法第三百零五條
以加害生命、身體、自由、名譽、財產之事恐嚇他人，致生危害於安全者，處二年以
下有期徒刑、拘役或三百元以下罰金。


司法院資訊處製作；財團法人民間司法改革基金會備份。
